【裁判字號】    99,訴,1511
【裁判日期】    991209
【裁判案由】    違反毒品危害防制條例
【裁判全文】
臺灣臺南地方法院刑事判決              99年度訴字第1511號
公  訴  人  臺灣臺南地方法院檢察署檢察官
被      告  江居和
上列被告因違反毒品危害防制條例案件，經檢察官提起公訴（99
年度毒偵字第1480號），被告於準備程序期日就被訴事實為有罪
陳述，本院聽取當事人之意見後，經合議庭裁定由受命法官獨任
進行簡式審判程序，並判決如下：
    主  文
江居和施用第一級毒品，處有期徒刑柒月；又施用第二級毒品，
處有期徒刑參月，應執行有期徒刑玖月。
    事  實
一、江居和前於民國97年間因施用毒品案件，經臺灣彰化地方法
    院裁定令入勒戒處所施以觀察、勒戒，因無繼續施用毒品之
    傾向，於民國97年3月20日執行完畢釋放出所，詎其仍未完
    全戒絕毒癮，復於受前揭觀察、勒戒執行完畢並釋放後之5
    年內，先基於施用第一級毒品之犯意，於99年3月15日凌晨4
    時許，在臺南市○○區○○街30號租屋處，以將毒品摻入香
    菸內點火之方式，施用第一級毒品海洛因1次；復另基於施
    用第二級毒品之犯意，於99年3月17日下午5時往前回溯96小
    時內某時許，在高雄市前金區○○○街18號之「我家飯店」
    802室內，以其友人所有之玻璃球（未據扣案）燒烤之方式
    ，施用第二級毒品甲基安非他命1次。嗣於99年3月17日下午
    1 時50分許，在高雄市前金區○○○街18號之「我家飯店」
    802 室內為警查獲，並於同日下午5時許，經警主動採尿送
    驗後，檢驗結果呈嗎啡及甲基安非他命陽性反應而查悉犯行
    。
二、案經高雄市政府警察局新興分局報請臺灣高雄地方法院檢察
    署呈請臺灣高等法院檢察署檢察長令轉臺灣臺南地方法院檢
    察署檢察官偵查起訴。
    理  由
一、本件被告江居和所犯為死刑、無期徒刑、最輕本刑為三年以
    上有期徒刑以外之罪，亦非屬高等法院管轄之第一審案件，
    其於準備程序進行中，先就被訴事實為有罪之陳述，經法官
    告知簡式審判程序之旨，並聽取公訴檢察官之意見後，依刑
    事訴訟法第273 條之1 第1 項、第273 條之2 等規定，裁定
    進行簡式審判程序，且不受同法第159 條第1 項、第161 條
    之2 、第161 條之3 、第163 條之1 及第164 條至第170 條
    所定證據能力認定及調查方式之限制，合先敘明。
二、前開事實，業據被告江居和於本院審理時坦承不諱，而被告
    於99年3月17日下午5時許為警採集之尿液，經送高雄市凱旋
    醫院以酵素免疫分析法EIA篩檢及氣相層析質譜儀GC／MS檢
    驗結果，確呈嗎啡及甲基安非他命陽性反應，此有高雄市立
    凱旋醫院濫用藥物尿液檢驗報告、濫用藥物尿液檢體監管紀
    錄表及高雄市政府警察局新興分局偵辦毒品危害防制條例嫌
    疑人尿液採證代碼表各1紙附卷可稽。按海洛因、甲基安非
    他命係由嗎啡、甲基安非他命經化學合成而製得，經施用進
    入人體後，因代謝而分解又生成嗎啡、甲基安非他命，因此
    施用海洛因、甲基安非他命後，由尿液檢驗結果仍為嗎啡、
    甲基安非他命反應。是以，被告自白於前揭時間、地點分別
    施用第一、二級毒品海洛因、甲基安非他命各1次，而其採
    尿化驗之結果亦呈現施用海洛因、甲基安非他命後之代謝物
    即嗎啡、甲基安非他命陽性反應，乃屬科學上合理之現象，
    足認被告前揭之任意性自白核與事證相符，應堪予採信。查
    本件被告前曾因施用毒品案件，經臺灣彰化地方法院裁定令
    入勒戒處所施以觀察、勒戒，因無繼續施用毒品之傾向，於
    97年3月20日執行完畢釋放出所，有臺灣高等法院被告前案
    紀錄表1份在卷可查，被告於上揭觀察、勒戒執行完畢釋放
    後5年內，再犯本件毒品危害防制條例第10條第1項、第2項
    之罪，依法應予追訴。故本件事證明確，被告犯行堪以認定
    。
三、核被告所為，係犯毒品危害防制條例第10條第1 項、第2 項
    之施用第一、二級毒品罪。被告持有第一、二級毒品並進而
    施用，其持有之低度行為應為施用之高度行為所吸收，均不
    另論罪。又被告所犯上開二罪間，犯意個別，行為殊異，應
    予分論併罰。茲審酌被告素行不佳、前曾因施用毒品經法院
    送觀察、勒戒及判處有期徒刑（未構成累犯），卻仍不思戒
    絕毒癮、革除惡習，顯未能深切悔改並記取教訓，惟念及被
    告施用毒品之動機是因生意失敗，及其犯行本質上乃屬自我
    戕害身心健康之行為，且其犯後尚知坦承犯行，態度良好，
    兼衡其為國中畢業、入監前有正當職業、已婚並育有2子分
    別就讀大學及當兵等一切情狀，各量處如主文所示之刑，並
    定其應執行之刑，以資懲儆。
四、據上論斷，應依刑事訴訟法第273 條之1 第1 項、第299 條
    第1項 前段，毒品危害防制條例第10條第1 項、第2 項，刑
    法第11條前段、第51條第5款，判決如主文。
本案經檢察官王誠到庭執行職務
中    華    民    國    99    年    12    月    9     日
                  刑事第六庭  法  官  林臻嫺
以上正本證明與原本無異。
如不服本判決應於收受本判決後10日內向本院提出上訴書狀，並
應敘述具體理由。如未敘述上訴理由者，應於上訴期間屆滿後20
日內向本院補提理由書狀（均須按他造當事人之人數附繕本）「
切勿逕送上級法院」。
                              書記官  洪培綺
中    華    民    國    99    年    12    月    10    日
附錄本案論罪科刑法條全文：
毒品危害防制條例第10條
施用第一級毒品者，處 6 月以上 5 年以下有期徒刑。
施用第二級毒品者，處 3 年以下有期徒刑。

司法院資訊處製作；財團法人民間司法改革基金會備份。
